臺灣高等法院臺中分院刑事裁定　　　　　 94年度抗字第660號
抗　告　人
即　被　告　甲○○
上列抗告人因常業竊盜等案件，不服臺灣彰化地方法院中華民國
94年10月3日裁定（93年度訴字第1462號）， 提起抗告，本院裁
定如下：
    主　  文
抗告駁回。
    理 　 由
一、本件抗告意旨略以：抗告人並未收受判決書，原判決以寄存
    送達之方式送達，並非合法，原審以抗告人遲至民國（下同
    ）94年9月29日始提起上訴，而駁回抗告人之上訴，即有違
    誤，應予撤銷云云。
二、按上訴期間為10日，自送達判決後起算；提起上訴，應以上
    訴書狀提出於原審法院為之；原審法院認為上訴不合法律上
    之程式或法律上不應准許或其上訴權已經喪失者，應以裁定
    駁回之，刑事訴訟法第349條前段、第350條第1項、第362條
    前段分別定有明文；又按被告、自訴人、告訴人、附帶民事
    訴訟當事人、代理人、辯護人、輔佐人或被害人為接受文書
    之送達，應將其住所、居所或事務所向法院或檢察官陳明；
    送達文書，除本章有特別規定外，準用民事訴訟法之規定；
    送達於應受送達人之住居所、事務所或營業所行之；送達於
    住居所、事務所或營業所不獲會晤應受送達人者，得將文書
    付與有辨別事理能力之同居人或受僱人；送達不能依前二條
    規定為之者，得將文書寄存送達地之自治或警察機關，並作
    送達通知書兩份，一份黏貼於應受送達人住居所、事務所、
    營業所或其就業處所門首，另一份置於該送達處所信箱或其
    他適當位置，以為送達，刑事訴訟法第55條第1項前段、第
    62條、民事訴訟法第136條第1項前段、第137條第1項、第13
    8條第項亦規定甚明。再按民、刑事訴訟皆有寄存送達，其
    寄存送達發生效力應經之10日期間，應自寄存日之翌日起算
    ，此有最高法院94年度第1次庭長、法官會議記錄可參。另
    當事人不在法院所在地住居者，計算法定期間，應扣除其在
    途之期間，民事訴訟法第162條第1項前段亦著有明文。
三、經查：
(一)抗告人甲○○自警詢時起、迄原審裁判送達時止，均表示係
    住於雲林縣虎尾鎮下溪里下溪42號之地址，此有警詢筆錄、
    檢察官之訊問筆錄及原審審理筆錄等附卷可稽，且其戶籍地
    亦同上址，亦有個人基本資料查詢結果一紙在卷可按。至抗
    告人於原審提起上訴所載之現居地址雖為「雲林縣土庫鎮後
    埔里217號」，惟抗告人未曾將該址於原審陳明，從而原審
    依據抗告人自行陳明之住所即雲林縣虎尾鎮下溪里下溪42號
    住址以為送達，並據此計算上訴期間，自無違誤。
(二)原審先於94年8月25日將原審93年度訴字第1462號刑事判決
    正本交付郵政機關送達雲林縣虎尾鎮下溪里下溪42號抗告人
    住所，因郵差不獲會晤應受送達人，復無有辨別事理能力之
    同居人或受僱人得交付，乃於94年8月31日將該判決正本寄
    存送達地之警察機關雲林縣政府警察局虎尾分局惠來派出所
    ，此有送達證書1紙在卷足憑，是該刑事判決書既於94年8月
    31日寄存，依上揭說明，寄存送達應自寄存日之翌日即同年
    9月1日起，經10日期滿而生效力，故本件判決已於94年9月
    10日生合法送達之效力。
(三)抗告人欲對原審判決提起上訴，其上訴期間應自94年9月11
    日（即寄存送達發生效力之翌日）起算，至同年月20日屆滿
    ，惟因抗告人係以雲林縣虎尾鎮下溪里下溪42號為住所，不
    在法院所在地（彰化縣員林鎮）住居，故應扣除在途期間4
    日，上訴期間應於同年月24日屆滿，又該屆滿日為星期六之
    例假日，得以順延至26日，然抗告人竟遲至94年9月29日始
    具狀向原審提出上訴，有原審收狀日期章戳蓋於上訴狀附卷
    足憑，其上訴顯然已逾10日之上訴期間。從而，原審以其上
    訴違背法律上之程式，且無從補正，而駁回上訴，並無違誤
    ，抗告人仍執前詞指摘原裁定不當，為無理由，應予駁回。
據上論斷，應依刑事訴訟法第412條，裁定如主文。
中　　華　　民　　國　　94　　年　　10　　月　　31　　日
              刑事第十庭  審判長法　官　林　照　明
                                法　官　吳　重　政
                                法　官　唐　光　義
上列正本證明與原本無異。
如不服本裁定，應於裁定送達後五日內向本院提出抗告狀。
                                書記官　王　麗　珍
中　　華　　民　　國　　94　　年　　11　　月　　4 　　日
                                                      Ｉ
